【裁判字號】    97,交聲,3050
【裁判日期】    971121
【裁判案由】    違反道路交通管理處罰條例聲明異議
【裁判全文】
臺灣臺北地方法院交通事件裁定        97年度交聲字第3050號
受 處分 人  甲○○
原處分機關  臺北市交通事件裁決所
上列受處分人李禕樓因違反道路交通管理處罰條例案件，對於原
處分機關中華民國97年10月31日所為之處分（原處分案號：北市
裁申字第裁22-C00000000號）聲明異議，本院裁定如下：
    主  文
異議駁回。
    理  由
一、按禁止臨時停車線為紅色實線，用以指示禁止臨時停車路段
    ，道路交通標誌標線號誌設置規則第169條第1項、第2 項定
    有明文。而設有禁止臨時停車標線處所不得臨時停車；禁止
    臨時停車處所不得停車，道路交通安全規則第111條第1項第
    3款、第112條第1項第1款亦有明文。次按汽車駕駛人停車時
    ，在禁止臨時停車處所停車者，處新臺幣（下同） 600元以
    上1200元以下罰鍰，道路交通管理處罰條例（下稱條例）第
    56條第1項第1款復有規定。再按條例第7條之2第1項第7款規
    定，以科學儀器取得違規證據資料（如照相機或測速器）者
    ，得逕行舉發。
二、本件受處分人李禕樓所有車牌號碼1477-DZ 號自用小客車，
    於民國96年10月1日11時25分，停放在臺北縣三重市○○路○
    段61巷，路邊劃有紅色實線表示禁止臨時停車之路段，經臺
    北縣警察局三重分局交通分隊拍照採證，並以受處分人有違
    反條例第56條第1項第1款規定之行為，掣單舉發「在禁止臨
    時停車之處所停車」違規，經受處分人於舉發通知單所載應
    到案日期前，向原處分機關提出申訴，原處分機關認受處分
    人確有前開違規行為，乃依道路交通管理事件統一裁罰基準
    表等規定，於97年10月31日以北市裁申字第裁22-C00000000
    號裁決書裁處受處分人罰鍰900元。
三、異議意旨略以：受處分人陳稱舉發照片未由前方照相告發，
    而車輛停放於巷弄之中，並未危害交通，且車輛前輪並未壓
    於紅線上，因此對該裁決不服，爰聲明異議等語。
四、經查：
  (一)本件受處分人固不否認有於上揭時地將車牌號碼 1477-DZ
      號自用小客車停放於上揭地點，為警拍照之事實，並有附
      卷之舉發照片可證，應堪信其為真實，惟稱並無違規，上
      開違規車輛僅停於紅線一半，前輪並未壓線等語。
  (二)復按禁止臨時停車處所不得停車、設有禁止停車標誌、標
      線之處所不得停車，所稱禁止停車之處所，有2 種不同之
      性質，其一為經劃設標線或設置標誌後始禁止停車之相對
      禁止停車處所，此際，標線、標誌之劃設具有創設性，另
      者為諸如禁止臨時停車處所等絕對禁止停車之處所，此種
      乃不待主管機關劃設標線或設置號誌，本質上即禁止停車
      ，「禁止臨時停車線，用以指示禁止臨時停車路段，以劃
      設於道路緣石正面或頂面為原則，無緣石之道路得標繪於
      路面上，距路面邊緣以30公分為度」，禁止臨時停車線「
      為紅色實線」，道路交通標誌標線號誌設置規則第169 條
      定有明文。道路交通標誌、標線一經交通主管機關劃設後
      ，人民即有遵守主管機關所設之停車時間、位置、方式、
      車種等規定之義務，尚不得任意違反。否則，將使停車次
      序紊亂，嚴重危及道路秩序及用路人之權益，自不待言。
  (三)再者，受處分人明知舉發地點劃設有禁止臨時停車之紅線
      ，卻辯稱所停車僅佔紅線一半情節，即任意停放車輛於舉
      發地點，妨害他人通行，明顯為違規停車至明，並不因僅
      佔一半劃紅線之地域，即非影響停車秩序，路面畫有紅色
      實線，即為全線全天禁止停車，道路主管機關畫製標線之
      範圍自有其行政裁量及目的性，固不得任意違反，本件事
      證明確，受處分人於禁止臨時停車處所違規停車之行為，
      洵堪認定。
  (四)末查，受處分人雖指陳舉發機關並未由前方拍照，惟我國
      相關法令均查無規定，舉發前揭違規事實應由前方照相或
      不得由後方為之等法文，受處分人於申訴時及本件異議意
      旨一再指摘此節，尚無可採。舉發照片由前方拍攝，乃為
      證明違規當時車上並未有人，而經檢視舉發第二張照片可
      知，舉發當時，確實無人在車上。是受處分人上開辯解均
      不可採，本件違規事實明確，應堪認定。從而，原處分機
      關依據條例第56條第1項第1款之規定，裁處異議人罰鍰90
      0 元，核無違誤。故本件受處分人之異議為無理由，應予
      駁回。
五、綜上所述，原處分機關依條例第56條第1項第1款規定，裁處
    罰鍰900 元，核無不合。本件受處分人之異議為無理由，應
    予駁回。
六、依道路交通案件處理辦法第19條，裁定如主文。
中    華    民    國    97    年    11    月    21    日
                  交通法庭法  官  呂政燁
以上正本證明與原本無異。
如不服本裁定應於送達後5日內向本院提出抗告狀。
                          書記官  呂欣穎
中    華    民    國    97    年    11    月    21    日


司法院資訊處製作；財團法人民間司法改革基金會備份。
